---
title: "Tipología y ciclo de vida de los datos. Práctica 1"
author: "AnaC"
date: "November 12, 2017"
output: html_document
---

```{r setup, include=FALSE}
knitr::opts_chunk$set(echo = TRUE)
```

## Objetivo

Información de diagnóstico médico basado en big data.

Se busca inicialmente si en Twitter se habla y se relacionan esos conceptos.


## Datos de Twitter utilizando R

Se utiliza RStudio. Para extraer los datos de Twitter se usa la librería *twitteR* siguendo las indicaciones recomendadas en la asignatura de:
<http://bogdanrau.com/blog/collecting-tweets-using-r-and-the-twitter-search-api>


### Usuario desarrollador de Twitter

Se crea la aplicación de twitter _diag-salud_ en <http://apps.twitter.com>
Y se generan los códigos de acceso de la aplicación (tokens) para que pueda utilizar la API de Twitter.

### API Twitter desde RStudio

Utilizando RStudio, se instalan los paquetes:
(comentados para no reinstalarlos)
install.packages("twitteR")
install.packages("RCurl")
install.packages("RJSONIO")
install.packages("stringr")

Se prepara la autenticación e inicio de sesión

```{r sesion}
library(twitteR)
library(RCurl)
library(RJSONIO)
library(stringr)
api_key <- "PS3yvXxX89E2W08o6za6oBR98"
api_secret <- "0wjcRhIKNf1CCCUdsTZNv2sRZdiX6Tspv59a9bOvWbFfQ7zpUU"
token <- "929642822340431872-kXMXgOexjaSQ3nUrAdUoIdNX4yORb1x"
token_secret <- "5OiOHdtDwu3ljTpV2p0imNwWLd3O1wJru7lt35fSO1W7l"
options(httr_oauth_cache=T)
# option = TRUE para evitar que setup.. pregunte si usa el fichero .httr-oauth
setup_twitter_oauth(api_key, api_secret, token, token_secret)
```

Se usará el método *searchTwitter(...)* pero probando antes via web en la dirección <http://twitter.com/search>. 

Consulta:
```{r search}
twts <- searchTwitter("'#bigdata' 'health' 'diagnosis'", n=200)
length(twts)
```
La lista de resultados se convierte a tipo _data frame_:
```{r trans}
twtsdf <- twListToDF(twts)
nrow(twtsdf)
```

Se revisa los tipos de datos:
```{r ana}
names(twtsdf)
str(twtsdf)
```

Un caso:
```{r an}
twtsdf[1, c("id", "screenName", "created","text")]
```


```{r ana2}
sum(twtsdf$latitud)
sum(twtsdf$longitude)
```

```{r ana3}
twtsdf$created
```
Todos los casos son muy recientes, de este mes de noviembre.

Se prueba variando el tipo de resultado:

```{r search2}
twtsp <- searchTwitter("'#bigdata' 'health' 'diagnosis'", n=200, resultType="popular")
```


```{r search3}
twtsp <- searchTwitter("'#bigdata' 'health' 'diagnosis'", n=200, resultType="recent")
```

```{r search4}
twtsp <- searchTwitter("'#bigdata' 'health' 'diagnosis'", n=200, since="2017-01-01", until="2017-08-31")
```

Tras diversas pruebas parece que el acceso mediante API _searchTwitter_ devuelve sólamente resultados recientes. En cambio este último caso (utilizando el filtro de fechas entre enero y agosto de 2.017) probado en <http://twitter.com/search> sí que devuelve resultados.


Se varía el patrón de búsqueda:
```{r search5}
twtsa <- searchTwitter("'big data' 'health' 'diagnosis'", n=200)
```

```{r todf}
twtsadf <- twListToDF(twtsa)
nrow(twtsadf)
```

Algunos casos se repiten:
```{r toa}
twtsdf$id
twtsadf$id
```

Se unen los dos resultados, eliminando repetidos:
```{r todfd}
twdf <- unique(rbind(twtsdf, twtsadf))
nrow(twdf)
```
Los autores:
```{r ana4}
unique(twdf$screenName)
```

Se guardan los datos actuales en archivo CSV:
```{r ana5}
write.csv(twdf,file="diag-salud-dat1.csv")
```

Se varía de nuevo el patrón de búsqueda utilizando sólo los términos _healthcare_ y _big data_ y ampliando los posibles registros de resultados a 2000:
```{r search6}
twtsb <- searchTwitter("'big data' 'healthcare'", n=2000)
```
```{r todf2}
twtsbdf <- twListToDF(twtsb)
nrow(twtsbdf)
```
Se unen los resultados como anteriormente, eliminando repetidos:
```{r todfd2}
tdf <- unique(rbind(twdf, twtsbdf))
nrow(tdf)
```


Se guardan los datos actuales en archivo CSV. Este archivo incluye el contenido de tweets repetidos, que son retweets (valores de los atributos _isRetweet_ como TRUE o _rtweetCount_ > 0):
```{r ana6}
write.csv(tdf,file="diag-salud-incRetweets.csv")
```

Se extraen los no retuiteados, se indica el número de tweets y de autores:
```{r ana7}
tudf <- subset(tdf,isRetweet == FALSE)
nrow(tudf)
length(unique(tudf$screenName))
```
Se guardan los datos en archivo CSV:
```{r ana8}
write.csv(tudf,file="diag-salud.csv")
```
